【裁判字號】    97,訴,337
【裁判日期】    970630
【裁判案由】    違反槍砲彈藥刀械管制條例
【裁判全文】
臺灣桃園地方法院刑事判決               97年度訴字第337號
公  訴  人  臺灣桃園地方法院檢察署檢察官
被      告  甲○
                    （現於臺灣臺北戒治所戒治中）
指定辯護人  本院公設辯護人  乙○○
上列被告因違反槍砲彈藥刀械管制條例案件，經檢察官提起公訴
（96年度偵字第22876 號），本院判決如下：
   主  文
甲○未經許可持有可發射子彈具有殺傷力之改造手槍，處有期徒
刑年捌月，併科罰金新臺幣拾萬元，罰金如易服勞役，以新臺
幣壹仟元折算壹日。扣案如附表編號一所示之物，沒收之。
    事  實
一、甲○前於民國91年間，因違反槍砲彈藥刀械管制條例案件，
    經臺灣高等法院判處有期徒刑5 年2 月，併科罰金新臺幣（
    下同）30,000元確定；又於同年間，因妨害公務案件，經本
    院判處有期徒刑4 月確定，嗣就所犯妨害公務罪所處之刑經
    聲請依法減刑為有期徒刑2 月後，與上開槍砲案件定應執行
    刑為有期徒刑5 年3 月確定，在96年1 月24日縮短刑期假釋
    出監（未構成累犯，惟假釋業據本院撤銷）。詎其明知具有
    殺傷力之改造手槍及子彈係屬槍砲彈藥刀械管制條例所列管
    之違禁物，未經中央主管機關許可，不得持有，仍於民國96
    年8 月31日，在不詳地點，以新臺幣25,000元之代價，向真
    實姓名年籍不詳，綽號「小宋」之成年男子，購買如附表編
    號一所示可發射子彈具有殺傷力之手槍1 支，及如附表編號
    二所示具有殺傷力之子彈共3 顆（起訴書誤載為1 顆）後，
    將之置放於桃園縣中壢市○○路○ 段428 巷15號5 樓住處內
    ，而自該時起未經許可持有之。嗣於96年9 月7 日下午，其
    因故而攜帶上揭槍枝、子彈，前往位於桃園縣平鎮市○○路
    ○ 段175 號之「麥當勞」速食店時，在同日下午5 時30分許
    ，為警當場查獲，始知悉上情，並扣得如附表所示之物。
二、案經桃園縣政府警察局平鎮分局報請臺灣桃園地方法院檢察
    署檢察官偵查後提起公訴。
    理  由
壹、程序事項：
    本案認定犯罪事實所引用之本案卷內所有卷證資料（包含文
    書證據、物證等證據），並無證據證明係公務員違背法定程
    序所取得，且被告及其指定辯護人，於本院審理終結前就卷
    內所有之卷證資料之證據能力均表示無意見，又卷內之文書
    證據，亦無刑事訴訟法第159 條之4 之顯有不可信之情況與
    不得作為證據之情形，則依刑事訴訟法第159 條之5 之規定
    ，本案認定犯罪事實所引用之本案卷證所有文書證據、物證
    等證據，均有證據能力。
貳、實體事項：
一、上開犯罪事實，業據被告甲○迭於警詢、偵查及本院審理中
    坦承不諱，且扣案如附表所示之槍枝、子彈，經送請內政部
    警政署刑事警察局鑑定後，槍枝部分（即如附表編號一所示
    ）認係改造手槍，由仿BERETTA 廠M84 型半自動手槍製造之
    槍枝（含彈匣1 個），換裝土造金屬槍機及槍管而成，擊發
    功能正常，可供擊發適用子彈使用，認具殺傷力；子彈部分
    （即如附表編號二所示），認均係非制式子彈，由金屬彈殼
    組合直徑7.9 ±0.5mm 金屬彈頭而成，可擊發，認具殺傷力
    ，有該局96年10月26日刑鑑字第0960144624號槍彈鑑定書及
    97年5 月22日刑鑑字第0970062269號函各1 份在卷可稽，堪
    認被告之自白與事實相符，而堪以採信。準此，本案事證明
    確，被告犯行洵堪認定，應依法論科。
二、核被告甲○所為，係犯槍砲彈藥刀械管制條例第8 條第4 項
    之未經許可持有可發射子彈具有殺傷力之改造手槍罪，及同
    條例第12條第4 項之未經許可持有具有殺傷力之子彈罪，公
    訴意旨雖謂被告僅係持有1 顆具有殺傷力之子彈，然本案實
    際上乃係扣得6 顆子彈（即如附表編號二、三所示），且經
    公訴人及本院分別送請內政部警政署刑事警察局鑑定後，其
    中共係有3 顆具有殺傷力（即如附表編號二所示），而非僅
    有1 顆，故公訴意旨容有誤會，此部分之犯罪事實應予擴張
    。被告以一行為同時持有具有殺傷力之槍枝及子彈，為想像
    競合犯，應從重論以未經許可持有可發射子彈具有殺傷力之
    改造手槍罪。爰審酌被告未經許可持有具有殺傷力之改造手
    槍及子彈之行為，具有顯在之危險性，嚴重威脅社會治安，
    且被告前因違反槍砲彈藥刀械管制條例案件，而經臺灣高等
    法院判處有期徒刑5 年2 月，併科罰金30,000元確定，竟仍
    在假釋期間再犯本案同屬違反槍砲彈藥刀械管制條例之罪，
    有臺灣高等法院被告前案紀錄表在卷可憑，亦足證其並未因
    先前之犯行有所警惕而仍心存僥倖，惟念及其於犯後坦承犯
    行，態度尚可，併本案所查扣之槍枝、子彈尚非屬多量等一
    切情狀，量處如主文所示之刑，並就罰金部分諭知易服勞役
    之折算標準。扣案如附表編號一所示之槍枝，經鑑定後具有
    殺傷力一節已如上述，自屬違禁物無訛，爰併依刑法第38條
    第1 項第1 款之規定，不問屬於犯人與否，宣告沒收之；又
    扣案如附表編號二所示之子彈3 顆，因業經試射而喪失違禁
    物之性質，而扣案如附表編號三所示之子彈3 顆，因本即不
    具有殺傷力而非屬違禁物，故均不併為沒收之諭知，附此敘
    明。
據上論斷，應依刑事訴訟法第299 條第1 項前段，槍砲彈藥刀械
管制條例第8 條第4 項、第12條第4 項，刑法第11條前段、第55
條、第42條第3 項前段、第38條第1 項第1 款，判決如主文。
本案經檢察官董良造到庭執行職務。
中    華    民    國    97    年      6   月    30    日
                    刑事第十庭  審判長法  官   江德民
                                      法  官   陳世旻
                                      法  官   蘇昌澤
以上正本證明與原本無異。
如不服本判決，應於判決送達後10日內向本院提出上訴狀（應附
繕本），其未敘述上訴理由者，應於上訴期間屆滿後20日內補提
理由書狀於本院，上訴於臺灣高等法院。
                                      書記官   田宜芳
中    華    民    國    97    年    6     月    30    日
附錄論罪科刑依據之法條：
槍砲彈藥刀械管制條例第8條
未經許可，製造、販賣或運輸鋼筆槍、瓦斯槍、麻醉槍、獵槍、
空氣槍或第4 條第1 項第1 款所定其他可發射金屬或子彈具有殺
傷力之各式槍砲者，處無期徒刑或5 年以上有期徒刑，併科新臺
幣1 千萬元以下罰金。
未經許可，轉讓、出租或出借前項所列槍枝者，處5 年以上有期
徒刑，併科新臺幣1 千萬元以下罰金。
意圖供自己或他人犯罪之用，而犯前二項之罪者，處無期徒刑或
 7 年以上有期徒刑，併科新臺幣 1 千萬元以下罰金。
未經許可，持有、寄藏或意圖販賣而陳列第 1 項所列槍枝者，處
 3 年以上10年以下有期徒刑，併科新臺幣700 萬元以下罰金。
第 1 項至第 3 項之未遂犯罰之。
槍砲彈藥刀械管制條例第12條
未經許可，製造、販賣或運輸子彈者，處 1 年以上 7 年以下有
期徒刑，併科新台幣 500 萬元以下罰金。
未經許可，轉讓、出租或出借子彈者，處 6 月以上 5 年以下有
期徒刑，併科新台幣 300 萬元以下罰金。
意圖供自己或他人犯罪之用，而犯前二項之罪者，處 3 年以上
10 年以下有期徒刑，併科新台幣 700 萬元以下罰金。
未經許可，持有、寄藏或意圖販賣而陳列子彈者，處 5 年以下有
期徒刑，併科新台幣 300 萬元以下罰金。
第 1 項至第 3 項之未遂犯罰之。
附表：
┌──┬─────────┬──┬───────┬─────┬───────┬────────┐
│編號│物   品   名   稱 │數量│製  造  方  式│ 槍枝管制 │鑑  定  結  果│ 鑑  定  報  告 │
│    │                  │    │              │ 編    號 │              │                │
├──┼─────────┼──┼───────┼─────┼───────┼────────┤
│ 一 │改造手槍，由仿BERE│1 支│換裝土造金屬槍│0000000000│擊發功能正常，│內政部警政署刑事│
│    │TTA 廠M84 型半自動│    │機及槍管而成  │          │可供擊發適用子│警察局96年10月26│
│    │手槍製造之槍枝（含│    │              │          │彈使用，認具殺│日刑鑑字第096014│
│    │彈匣1 個）        │    │              │          │傷力          │4624號槍彈鑑定書│
├──┼─────────┼──┼───────┼─────┼───────┼────────┤
│ 二 │非制式子彈        │1 顆│由金屬彈殼組合│無        │可擊發，認具殺│內政部警政署刑事│
│    │                  │    │直徑7.9 ±0.5m│          │傷力          │警察局96年10月26│
│    │                  │    │m 金屬彈頭而成│          │              │日刑鑑字第096014│
│    │                  │    │              │          │              │4624號槍彈鑑定書│
│    │                  ├──┼───────┼─────┼───────┼────────┤
│    │                  │2 顆│同上          │無        │同上          │內政部警政署刑事│
│    │                  │    │              │          │              │警察局97年5 月22│
│    │                  │    │              │          │              │日刑鑑字第097006│
│    │                  │    │              │          │              │2269號函        │
├──┼─────────┼──┼───────┼─────┼───────┼────────┤
│ 三 │非制式子彈        │1 顆│同上          │無        │雖可擊發，惟發│內政部警政署刑事│
│    │                  │    │              │          │射動能不足，認│警察局96年10月26│
│    │                  │    │              │          │不具殺傷力    │日刑鑑字第096014│
│    │                  │    │              │          │              │4624號槍彈鑑定書│
│    │                  ├──┼───────┼─────┼───────┼────────┤
│    │                  │2 顆│同上          │無        │無法擊發，認不│內政部警政署刑事│
│    │                  │    │              │          │具殺傷力      │警察局97年5 月22│
│    │                  │    │              │          │              │日刑鑑字第097006│
│    │                  │    │              │          │              │2269號函        │
└──┴─────────┴──┴───────┴─────┴───────┴────────┘


司法院資訊處製作；財團法人民間司法改革基金會備份。
